臺灣高等法院臺中分院刑事判決
110年度上易字第893號
上  訴  人  
即  被  告  任永哲

　　　　　　　　　　
　　　　　　　　　　
上列上訴人因加重竊盜案件，不服臺灣苗栗地方法院110年度易
字第204號，中華民國110年8月26日第一審判決（起訴案號：臺
灣苗栗地方檢察署110年度偵字第2484、3164、3165、3166號）
，提起上訴，本院判決如下：
    主  文
上訴駁回。
    理  由
一、按依刑事訴訟法第350條、第361條、第362條、第367條規定
    ，不服地方法院之第一審判決而上訴者，須提出上訴書狀，
    並應敘述具體理由，為上訴必備之程式；其所提出之書狀未
    敘述上訴理由，或僅曾以言詞陳述上訴理由者，均應於上訴
    期間屆滿後20日內補提理由書於第一審法院。第一審法院經
    形式審查，認逾期未補提上訴理由者，應定期間先命補正；
    逾期未補正者，為上訴不合法律上之程式，應以裁定駁回。
    倘已提出上訴理由，但所提非屬具體理由者，則由第二審法
    院以上訴不合法律上之程式，判決駁回。而所謂具體理由，
    必係依據卷內既有訴訟資料或提出新事證，指摘或表明第一
    審判決有何採證認事、用法或量刑等足以影響判決本旨之不
    當或違法，而構成應予撤銷之具體事由，始克當之（例如：
    依憑證據法則具體指出所採證據何以不具證據能力，或依憑
    卷證資料，明確指出所為證據證明力之判斷如何違背經驗、
    論理法則）；倘僅泛言原判決認定事實錯誤、違背法令、量
    刑失之過重或輕縱，而未依上揭意旨指出具體事由，或形式
    上雖已指出具體事由，然該事由縱使屬實，亦不足以認為原
    判決有何不當或違法者（例如：對不具有調查必要性之證據
    ，法院未依聲請調查亦未說明理由，或援用證據不當，但除
    去該證據仍應為同一事實之認定），皆難謂係具體理由，俾
    與第二審上訴制度旨在請求第二審法院撤銷、變更第一審不
    當或違法之判決，以實現個案救濟之立法目的相契合，並節
    制濫行上訴（最高法院97年度台上字第892號刑事判決意旨
    參照）。又理由是否具體，則屬第二審法院審查之範圍，不
    在命補正之列，亦即上訴書狀已記載理由，並有具體之敘述
    時，其上訴既屬合法，第二審法院固應就其理由之是否可取
    ，為實體之審理及判斷；如認其上訴書狀雖記載理由，但並
    未具體敘述時，則無須再命補正，可逕認其上訴不合法，以
    判決駁回之，此有最高法院97年度臺上字第1281號判決意旨
    可參。
二、上訴人即被告任○○（下稱被告）上訴意旨略以：被告不服臺
    灣苗栗地方法院110年度易字第204號刑事判決，爰依法提起
    上訴，上訴理由為原審判決過重云云。
三、經查：
　㈠本件原審審理結果，以被告任○○犯刑法第321條第1項第3款、
    第2項加重竊盜及加重竊盜未遂等罪，罪證明確，並說明被
    告於有期徒刑執行完畢後5年內故意再犯本案有期徒刑以上
    之罪，為累犯，且依被告犯罪情節，適用累犯規定予以加重
    其刑，並無其所受刑罰超過所應負擔罪責之情形，參諸司法
    院釋字第775號解釋之意旨，仍應依刑法第47條第1項之規定
    加重其刑。復說明：審酌被告正值壯年，不思努力工作賺錢
    ，反貪圖他人財物，犯下本案多起加重竊盜案件，危害當地
    社會治安不小，犯後尚未與被害人成立民事和解，理應重罰
    ，惟念其犯後能坦白承認，節省有限之司法資源；及據其自
    述，教育程度為高中肄業，曾從事物流工作，未婚亦無小孩
    等一切情狀，分別量處如原判決附表編號一、二、三、四【
    宣告刑及沒收】欄所示之刑，及就編號四部分諭知易科罰金
    之折算標準；並審酌被告持工具破壞鎖頭竊盜，且分到之犯
    罪所得較多，犯罪情節較重等情況，就原判決附表編號一、
    二、三不得易科罰金部分，判處其應執行有期徒刑1年6月，
    並諭知相關沒收之規定。核其採證認事，並未違反一般經驗
    法則、論理法則及證據法則，量刑亦屬妥適，均無違誤。
　㈡被告上訴對於其犯行並無爭執，僅泛稱原審判決過重云云。
　　惟原判決就被告之犯罪情節及科刑部分之量刑基礎，已於理
    由內具體說明，業如前述，顯已斟酌刑法第57條各款事由，
    並基於刑罰目的性之考量、刑事政策之取向以及行為人刑罰
    感受力之衡量等因素而為刑之量定，係以行為人責任為基礎
    ，並未逾越法定刑度，亦無違背公平正義之精神，客觀上不
    生量刑畸重畸輕裁量權濫用之情形，屬法院裁量職權之適法
    行使；本院審核前開各量刑事由，認為原審對被告所量處之
    刑及所定應執行刑，並無顯然失出或有失衡平之情事。再者
    ，被告上開所犯係刑法攜帶兇器竊盜罪，法定刑為6月以上5
    年以下有期徒刑，且被告前有竊盜前科，並符累犯規定予以
    加重其刑，則原審就被告所犯之罪分別量處有期徒刑8月、7
    月、8月、6月，實難謂有何違反比例原則或量刑過重之處。
    被告空言指摘原審量刑過重云云，委無可採。
四、綜上所述，本院依形式上觀察認原審判決認事用法並無違法
    或不當之處，量刑亦屬妥適，被告上訴理由並未依據卷內既
    有訴訟資料或提出新事證，指摘或表明第一審判決有何採證
    認事、用法或量刑等足以影響判決本旨之不當或違法，而構
    成應予撤銷之具體事由，自不足以動搖原判決認定犯罪事實
    及量刑之基礎，非屬得上訴第二審之具體理由。依上揭法律
    規定及判決意旨，被告提起之第二審上訴不合法律上程式，
    爰不經言詞辯論，判決駁回上訴。
五、據上論斷，應依刑事訴訟法第367條前段、第372條，判決如
    主文。
本案經檢察官韓茂山提起公訴。
中　　華　　民　　國　　110 　年　　11　　月　　11　　日
             刑事第九庭   審判長法　官　紀  文  勝
                                法　官　賴  妙  雲
                                法　官　姚　勳　昌
上列正本證明與原本無異。          
不得上訴。
                                書記官  溫  尹  明

中　　華　　民　　國　　110 　年　　11　　月　　11　　日